臺灣高等法院高雄分院刑事判決　　　　　九十三年度上訴字第四二號
　　上訴人　台灣高雄地方法院檢察署檢察官
　　被　告　甲○○
右上訴人因被告違反槍砲彈藥刀械管制條例案件，不服臺灣高雄地方法院九十三年度
訴字第一五六號中華民國九十三年四月十二日第一審判決（起訴案號：臺灣高雄地方
法院檢察署九十二年度偵字第九八五九號），提起上訴，本院判決如左：
      主      文
原判決撤銷。
甲○○未經許可，持有可發射子彈具有殺傷力之改造玩具手槍，處有期徒刑壹年貳月
，併科罰金新台幣陸萬元，罰金如易服勞役，以新台幣玖佰元即銀元參佰元折算壹日
。扣案之仿ＢＥＲＥＴＴＡ廠八四型半自動手槍改造之玩具手槍壹把（槍枝管制編號
0000000000號）及土造子彈壹顆，均沒收。
      事      實
一、甲○○明知未經許可，不得持有可發射子彈具有殺傷力之各式槍砲及子彈，仍於
    民國（下同）九十二年三、四月間某日，在電腦網路上向不詳姓名之成年人以新
    臺幣二十萬元之價格，購買可發射子彈具有殺傷力之仿ＢＥＲＥＴＴＡ廠八四型
    半自動手槍改造之玩具手槍更換金屬槍管改造而成之改造手槍一把（槍枝管制編
    號0000000000號），及具有殺傷力之由外徑九．八ＭＭ土造金屬彈殼
    加裝直徑八．五ＭＭ金屬彈頭而成之土造子彈二顆，暨口徑九ＭＭ制式子彈一顆
    ，而在台北縣土城市某處交易，未經許可而持有之。嗣於九十二年五月六日凌晨
    零時三十分許，攜帶上開改造手槍及子彈，偕同不知情之張見輝、陳瑞興、林秀
    珠至高雄縣美濃鎮○○路○段七十六號之員外ＫＴＶ二號包廂內飲酒唱歌，席間
    ，將上開槍枝取出把玩，而為該ＫＴＶ服務生發現通知負責人報警當場查獲，並
    扣得上開改造之玩具手槍一把及子彈三顆（鑑驗試射，土造及制式各一顆）。
二、案由高雄縣警察局旗山分局報請臺灣高雄地方法院檢察署檢察官偵查起訴。
      理      由
一、訊據被告甲○○對於前開未經許可持有可發射子彈具殺傷力之改造玩具手槍一把
    及子彈三顆，為警查獲等事實，供承不諱，核與證人即員外ＫＴＶ員工黃佩琪及
    當場查獲被告之員警鍾啟文分別於警訊及檢察官偵查中證述之情節相符，並有搜
    索扣押筆錄、扣押物品目錄表及照片一張附卷可稽（警卷第一三、一四、一七頁
    ），復有當場查獲之上開改造之玩具手槍一把及子彈三顆扣案可佐。而扣案之槍
    枝及子彈，經送內政部警政署刑事警察局鑑驗結果：(一)送鑑改造手槍一枝（槍枝
    管制編號0000000000號），認係由仿ＢＥＲＥＴＴＡ廠八四型半自動
    手槍製造之玩具手槍，換裝土造金屬槍管而成之改造手槍，機械性能良好，可擊
    發子彈，認具殺傷力。(二)送鑑子彈三顆，其中二顆，認係由外徑九．八ＭＭ土造
    金屬彈殼加裝直徑八．五ＭＭ金屬彈頭而成之土造子彈，經取樣一顆實際試射，
    可擊，認具殺傷力，另外一顆，認係口徑九ＭＭ制式子彈，經檢視其彈頭已呈內
    陷，故採實際試射，可擊發，認具殺傷力等情，有該局九十二年八月八日刑鑑字
    第０九二００九三八一七號槍彈鑑定書一份在卷足憑（偵查卷四七－六０頁）。
    是被告之上開自白，與事實相符，事證明確，被告之犯行，洵堪認定。
二、查被告未經許可，持有可發射子彈具有殺傷力之改造玩具手槍，及未經許可持有
    子彈，核其所為，係犯槍砲彈藥刀械管制條例第十一條第四項之未經許可持有可
    發射子彈具有殺傷力之改造手槍罪，及同條例第十二條第四項之未經許可持有子
    彈罪，被告一持有行為，觸犯上開二罪名，為想像競合犯，應從一重之未經許可
    持有可發射子彈具有殺傷力之改造手槍罪處斷。
三、原審論處被告罪刑，固無不合，惟查，被告明知槍枝對於社會治安危害重大，竟
    未經許可而持有之，且隨身攜帶至公眾得出入之場所，酒後取出把玩，隱藏之危
    害尤大，於警訊及檢察官偵查之初，又否認該槍、彈為其所有，是難認其深具悔
    改之意，而無再犯之虞，原審判決併予諭知緩刑之宣告，實非所宣。檢察官上訴
    意旨執此指摘原判決諭知緩刑不當，為有理由，應由本院將原判決撤銷改判。爰
    審酌被告家住台北縣三峽鎮，而隨身攜帶槍、彈南下高雄縣美濃鎮，於酒後取出
    把玩，對社會治安危害非輕，及其犯罪後否認犯行於前，經證人指證後始供出實
    情之態度等一切情狀，仍如原審量處如主文之刑，罰金部分併諭知易服勞役之折
    算標準。扣案之上開改造具殺傷力之手槍一把及子彈一顆，係違禁物，依刑法第
    三十八條第一項第一款規定宣告沒收。另鑑驗試射之土造子彈及制式子彈各一顆
    ，已失其違禁物之性質，爰不予宣告沒收。
據上論斷，應依刑事訴訟法第三百六十九條第一項前段、第三百六十四條、第二百九
十九條第一項前段，槍砲彈藥刀械管制條例第十一條第四項、第十二條第四項、刑法
第十一條前段、第五十五條、第四十二條第二項、第三十八條第一項第一款、罰金罰
鍰提高標準條例第二條，判決如主文。
本案經檢察官郭振昌到庭執行職務。
中    華    民    國        九十三      年      六      月    二十三    日
                              臺灣高等法院高雄分院刑事第一庭
                                  審判長法官  吳水木
                                        法官  趙文淵
                                        法官  洪慶鐘
右正本證明與原本無異。
如不服本判決應於收受本判決後十日內向本院提出上訴書狀，其未述上訴理由者，
並得於提起上訴後十日內向本院補提理由書狀（均須按他造當事人之人數附繕本)「
切勿逕送上級法院」。
                                      書記官  彭筱瑗
中    華    民    國        九十三      年      六      月    二十四    日
附錄：本判決論罪科刑法條：
槍砲彈藥刀械管制條例第十一條第四項
未經許可，持有、寄藏或意圖販賣而陳列第一項所列槍砲者，處一年以上七年以下有
期徒刑，併科新臺幣七百萬元以下罰金。
槍砲彈藥刀械管制條例第十二條第四項
未經許可，持有、寄藏或意圖販賣而陳列子彈者，處五年以下有期徒刑，併科新臺幣
三百萬元以下罰金。
                                                                      Ｈ
